#Referater

### 13.02
Snakket om innleveringen, sjekket at innlevert kode fungerer hos alle.
Snakket litt om videre jobbing, litt uklart her uten at vi vet hva vi skal gjøre til neste innlevering.
Blitt enige om presentasjonen. Alle har en slide hver - sjekk pp. Kanskje lage klasse-diagram til tirsdag?
Eirik og Amanda var ikke der.

### 20.02
Hva har vi til nå? Brett. Skal vi holde brett som bilde, eller sjekke ut tiles? Ingen har erfaring med dette.
Gikk gjennom regler av spillet, slik at alle forstår det. Bli enige om evt. antagelser av spill/kort. Vi antar 
nå at en brikke vil bli flyttet på rullebånd i starten av ny fase, og ikke med en gang den "lander" på ruten.
Gå gjennom krav til neste innlevering. Hvordan skal vi bygge opp koden, hvilke klasser skal vi ha og hvilken klasse 
skal være ansvarlig for hva. Hvordan gjør vi det grafisk? Brikkens posisjon, skal brettet bestemme. Velger å ha en 
Game-klasse som styrer hele spillet.
Virker som mange krav som skal på plass til neste innlevering. Vi tar en ting av gangen og jobber så godt vi kan.
Brikken kan nå flyttes rundt med piltaster
Prioriteringer til neste gang: 
-Klassediagram - få oversikt over klasser.
-Brett skal fungere med alle sine elementer
-Kort-klassen og ulike bevegelseskort skal lages
-Spiller-klasse?
William var syk idag.
Avtalt møte på tirsdag 26.02.

### 26.02
Nå har vi endelig fått oblig 3 med krav og innleveringsspesifikasjoner. Dette gikk vi gjennom i plenum slik at alle 
forstår og er med. Det har gått litt sakte før vi fikk denne filen, da vi var litt usikre på hva vi egentlig skulle 
levere. På møtet snakket vi om som har blitt gjort siden sist, hva man vil jobbe med denne timen og hva vi må gjøre 
ferdig til i morgen. Noen jobber med kode til brett, noen jobber med koden til kort, andre lager klassediagram. Det er 
viktig at alle er inneforstått med hvasom skal gjørs til innlevering, men også til neste møte. Det er avtalt hva som 
skal være ferdig til gruppetimen i morgen, det nærmer seg 

### 27.02
Vi har fått på plass klassediagram. Vi har opprettet noen testklasser og en Player klasse. Vi har også snakket litt om 
hva vi vil ha i de forskjellige klassene, altså ulike metoder osv. Vi har snakket om kravene som skal være på plass til 
neste gang. Vi har også snakket om hvilke krav vi ville priotere til neste innlevering. Vi vil også generelt bli 
flinkere å oppdatere trello for å få oversikt over hva folk holder på med og har gjort. Vi vil også lage flere tester 
til spillet. Andrea var syk.

### 06.03
Alle er tilstede og to dager til innlevering. Vi har fått på plass mange klasser og klassediagram. Jobber videre i timen med koding, oppdatering av diagrammet og gjennomgang av rettskjema. Her ser vi hva vi oppfyller av rettekrav og hva vi må fikse før innlevering på fredag. Møtes på fredag, kanskje vi kan spille robo rally. Dette vil gi oss bedre forståelse og det hadde vært spennende å teste ut det vi lager.  Vi har snart oppfylt de kravene vi har prioritert denne sprinten og brettet blir mer og mer komplett. 

Vi må bruke Trello mere aktivt. 

### 08.03
I dag skal oblig 3 levers og vi møttes for å gå gjenom alle punktene på rettskjema, slik at vi har alt som skal leveres og alle vet hva vi har så langt. Alle er tilstede. Vi har kommet godt i gang, vi jobber godt sammen. Denne sprinten har vi møttes oftere og hatt litt bedre kommunikasjon som var mål fra forrige oblig. Vi gikk gjennom innleveringen sammen, snakket om hvordan denne sprinten har vært - og om det er forbedringspotensialer til neste gang. Alle i gruppen er enige, og vi er fornøyd med det vi har fått til. Vi skulle egentlig spile robo rally, men fikk ikke tak i brettspille i tide. 


### 13.03
Brikken kan nå rotere og vise retningen den står. 
Vi gikk sammen gjennom hvordan Game-klassen skal være og hvilke metoder som trengs. Klassen er til nå skrevet i pseudo-kode.
Vi gikk gjennom steg for steg hva som skjer i denne klassen. Først opprettes et bret, dele ut kort, godkjenne kortvalget før runden starter.
Så skal roboten flyttes - her er det tre ulike utfall: flytt helt, flytt deler, stå stille. 
Etter alle robotene er flyttet, vil brettet aktiveres for lasere og rullebånd. evt skade på roboter blir registrert.
Dene timen hadde vi godt samarbeid. 
Amanda er ikke her idag. 

### 20.03  
Vi jobbet mye med kodingen dette møtet. Vi snakket over hvordan game classen skulle fungere og hva vi ville implementere i den. Vi oppdaterte og player classen med et par funksjoner. Vi så også over et gammel roborally spill som lignet på det vi hadde gjort og så over hvordan de hadde gjort spillet og hvordan de hadde løst ulike funksjoner. Alle var til stede på møte. 

### 27.03 
Vi valgte Harald som test ansvarlig og William skal være kundeansvarlig. Amanda har jobbet med testklasser og prøvde å lage ulike tester. Erik har sett på multiplayer og hvordan vi skal kunne spille spillet på ulike maskiner. William, Erik, Harald og Amanda var til stede på møte

### 29.03 
Vi har fått på plass muligheten til å gjøre spillet multiplayer. Oppdatert noen bevegelser på spillebrettet som gjør noen av de tingene som er plassert på brettet aktivt. Vi har og begynt å legge options kortene inn i koden, men ikke implementert dem enda. Håvard, Willliam, og Eirik var til stede

### 01.04